---
title: "EDA - 01"
subtitle: "Counting Rows & # Clients"
output: html_notebook
---

```{r}
library(dplyr)
library(ggplot2)
```

# Conteos de Filas y de Clientes {.tabset}

## base1_train
```{r}
base1_train<-readRDS("data/Base1_train.rds")
head(base1_train)
```
- **Número de filas:** `r format(nrow(base1_train), nsmall=1, big.mark=",")`

- **Número de Clientes:** `r format(length(unique(base1_train$COD_CLIENTE)), nsmall=1, big.mark=",")`

### Distribuciones {.tabset}

#### `MES_COTIZACION`
```{r}
base1_train%>%
  group_by(MES_COTIZACION)%>%
  summarise(
    n=n()
    )%>%
  mutate(
    prop=round(n/sum(n),4)
  )%>%
  print(n=nrow(.))
```


#### `GARANTIA`
```{r}
base1_train%>%
  group_by(GARANTIA)%>%
  summarise(
    n=n()
    )%>%
  mutate(
    prop=round(n/sum(n),4)
  )%>%
  print(n=nrow(.))
```

#### `FLG_DESEMBOLSO`
```{r}
base1_train%>%
  group_by(FLG_DESEMBOLSO)%>%
  summarise(
    n=n()
    )%>%
  mutate(
    prop=round(n/sum(n),4)
  )%>%
  print(n=nrow(.))
```

#### `GARANTIA & FLG_DESEMBOLSO`
```{r}
base1_train%>%
  group_by(GARANTIA, FLG_DESEMBOLSO)%>%
  summarise(
    n=n()
    )%>%
  ungroup()%>%
  mutate(
    prop=round(n/sum(n),4)
  )%>%
  print(n=nrow(.))
```


#### `IMPORTE`
```{r}
source("yuca/TR_yk.R")
source("gits_externos/codigos_TR-master/yuca/TR_yk_samuel.R")
mtr3_tmp<-MTR3_yk(base1_train$IMPORTE,base1_train$FLG_DESEMBOLSO)
tndnc_tmp<-if_else(mtr3_tmp$ga==max(mtr3_tmp$ga,mtr3_tmp$gd),"up","down")

mtr4_tmp<-MTR4_yk(as.data.frame(base1_train),vvect = c("IMPORTE","PLAZO","TEA_MINIMA"),vobj = "FLG_DESEMBOLSO",verbose = T)
lmtr5<-MTR5_yk(mtr4_tmp)
biv<-bivariado(mtr = lmtr5,specificvars = c("IMPORTE","PLAZO","TEA_MINIMA"),label_eje_y = "tasa de aceptación")
biv$listaFinal$IMPORTE
```

#### `PLAZO`
```{r}
biv$listaFinal$PLAZO
```

#### `TEA_MINIMA`
```{r}
biv$listaFinal$TEA_MINIMA
```

## base2
```{r}
base2<-readRDS("data/Base2.rds")
head(base2)
```

- **Número de filas:** `r format(nrow(base2), nsmall=1, big.mark=",")`

- **Número de Clientes:** `r format(length(unique(base2$COD_CLIENTE)), nsmall=1, big.mark=",")`


### Distribuciones {.tabset}

#### `MES_COTIZACION`
```{r}
base2%>%
  group_by(MES_COTIZACION)%>%
  summarise(
    n=n()
    )%>%
  mutate(
    prop=round(n/sum(n),4)
  )%>%
  print(n=nrow(.))
```


#### `RNG_EDAD`
```{r}
base2%>%
  group_by(RNG_EDAD)%>%
  summarise(
    n=n()
    )%>%
  mutate(
    prop=round(n/sum(n),4)
  )%>%
  print(n=nrow(.))
```

#### `SEXO`
```{r}
base2%>%
  group_by(SEXO)%>%
  summarise(
    n=n()
    )%>%
  mutate(
    prop=round(n/sum(n),4)
  )%>%
  print(n=nrow(.))
```

#### `ESTADO_CIVIL`
```{r}
base2%>%
  group_by(ESTADO_CIVIL)%>%
  summarise(
    n=n()
    )%>%
  mutate(
    prop=round(n/sum(n),4)
  )%>%
  print(n=nrow(.))
```

#### `RNG_INGRESO`
```{r}
base2%>%
  group_by(RNG_INGRESO)%>%
  summarise(
    n=n()
    )%>%
  mutate(
    prop=round(n/sum(n),4)
  )%>%
  print(n=nrow(.))
```

#### `REGION`
```{r}
base2%>%
  group_by(REGION)%>%
  summarise(
    n=n()
    )%>%
  mutate(
    prop=round(n/sum(n),4)
  )%>%
  print(n=nrow(.))
```

#### `ANT_CLIENTE`
```{r}
ggplot(base2)+
  geom_density(aes(x=ANT_CLIENTE))
```

## base3
```{r}
base3<-readRDS("data/Base3.rds")
head(base3)
```

- **Número de filas:** `r format(nrow(base3), nsmall=1, big.mark=",")`

- **Número de Clientes:** `r format(length(unique(base3$COD_CLIENTE)), nsmall=1, big.mark=",")`

- **Número de Clientes + Mes Cotización:** `r format(nrow(base3%>%distinct(COD_CLIENTE,MES_COTIZACION)), nsmall=1, big.mark=",")`



### Distribuciones {.tabset}

#### `MES_COTIZACION`
```{r}
base3%>%
  group_by(MES_COTIZACION)%>%
  summarise(
    n=n()
    )%>%
  mutate(
    prop=round(n/sum(n),4)
  )%>%
  print(n=nrow(.))
```

#### `MES_DATA`
```{r}
base3%>%
  group_by(MES_DATA)%>%
  summarise(
    n=n()
    )%>%
  mutate(
    prop=round(n/sum(n),4)
  )%>%
  print(n=nrow(.))
```

#### `MES_COTIZACION & MES_DATA`
```{r}
base3%>%
  group_by(MES_COTIZACION, MES_DATA)%>%
  summarise(
    n=n()
    )%>%
  ungroup()%>%
  mutate(
    prop=round(n/sum(n),4)
  )%>%
  print(n=nrow(.))
```

#### `num MES_DATA x COD_CLIENTE`
```{r}
gb_num_mes_data<-base3%>%
  group_by(COD_CLIENTE, MES_DATA)%>%
  summarise(
    n=n()
    )%>%
  ungroup()%>%
  group_by(COD_CLIENTE)%>%
  summarise(
    num_mes_data=n()
  )

gb_num_mes_data%>%
  group_by(num_mes_data)%>%
  summarise(
    freq_n_mes_data=n()
  )%>%
  print(n=nrow(.))
```

```{r}
gb_num_mes_data%>%
  filter(num_mes_data==1)
```

```{r}
gb_num_mes_data%>%
  filter(num_mes_data>1)
```

```{r}
base3%>%
  # filter(COD_CLIENTE%in%c("==BBVAPE10013115"))
  # filter(COD_CLIENTE%in%c("==BBVAPE100743789"))%>%
  filter(COD_CLIENTE%in%c("==BBVAPE182316225"))%>%
  select(MES_COTIZACION,MES_DATA,COD_CLIENTE,aniomes_cot,aniomes_dat,tiempo_meses_cot_dat,CTA_AHORRO)%>%
  arrange(COD_CLIENTE,aniomes_cot,aniomes_dat,tiempo_meses_cot_dat)

```

```{r}
base3<-base3%>%
  mutate(
    fh_cotizacion=as.character(MES_COTIZACION)
  )
base3%>%
  select(MES_COTIZACION,fh_cotizacion)%>%
  mutate(
    fh_cotizacion=as.POSIXct(fh_cotizacion, format="%d/%m/%Y")
  )%>%
  group_by(MES_COTIZACION,fh_cotizacion)%>%
  summarise(n=n())
```
```{r}
library(lubridate)
base3<-base3%>%
  mutate(
    fh_cotizacion=as.character(MES_COTIZACION),
    fh_cotizacion=as.POSIXct(fh_cotizacion, format="%d/%m/%Y"),
    mes_cot=month(fh_cotizacion),
    anio_cot=year(fh_cotizacion),
    
    fh_data=as.character(MES_DATA),
    fh_data=as.POSIXct(fh_data, format="%d/%m/%Y"),
    mes_dat=month(fh_data),
    anio_dat=year(fh_data)
  )

base3%>%
  select(MES_COTIZACION,fh_cotizacion,mes_cot,anio_cot,MES_DATA,fh_data,mes_dat,anio_dat)
```

```{r}
base3<-base3%>%
  mutate(
    aniomes_cot=(100*anio_cot) + mes_cot,
    aniomes_dat=(100*anio_dat) + mes_dat,
    I_cot_post_dat=if_else(aniomes_cot>=aniomes_dat,1,0)
  )

head(base3)
base3%>%
  group_by(I_cot_post_dat)%>%
  summarise(n=n())

# saveRDS(base3,"data/Base3.rds")
```

```{r}
base3<-base3%>%
  mutate(
    tiempo_meses_cot_dat= 12*(anio_cot - anio_dat) + (mes_cot - mes_dat)
  )

base3%>%
  group_by(tiempo_meses_cot_dat)%>%
  summarise(n=n())

# saveRDS(base3,"data/Base3.rds")
```

```{r}
nombres_base3<-names(base3)
nombres_base3_to_spread<-nombres_base3[!nombres_base3%in%c(
  "MES_COTIZACION","MES_DATA","COD_CLIENTE",
  "fh_cotizacion","mes_cot","anio_cot","aniomes_cot",
  "fh_data","mes_dat","anio_dat","aniomes_dat",
  "I_cot_post_dat","tiempo_meses_cot_dat"
)]
```


#### `CTA_AHORRO`
```{r}
base3%>%
  group_by(CTA_AHORRO)%>%
  summarise(
    n=n()
    )%>%
  mutate(
    prop=round(n/sum(n),4)
  )%>%
  print(n=nrow(.))
```

#### `CTA_CTE`
```{r}
base3%>%
  group_by(CTA_CTE)%>%
  summarise(
    n=n()
    )%>%
  mutate(
    prop=round(n/sum(n),4)
  )%>%
  print(n=nrow(.))
```

#### `CTA_AHORRO`
```{r}
base3%>%
  group_by(CTA_AHORRO)%>%
  summarise(
    n=n()
    )%>%
  mutate(
    prop=round(n/sum(n),4)
  )%>%
  print(n=nrow(.))
```


## base4
```{r}
base4<-readRDS("data/Base4.rds")
head(base4)
```

- **Número de filas:** `r format(nrow(base4), nsmall=1, big.mark=",")`

- **Número de Clientes:** `r format(length(unique(base4$COD_CLIENTE)), nsmall=1, big.mark=",")`


### Distribuciones {.tabset}

#### `MES_COTIZACION`
```{r}
base4%>%
  group_by(MES_COTIZACION)%>%
  summarise(
    n=n()
    )%>%
  mutate(
    prop=round(n/sum(n),4)
  )%>%
  print(n=nrow(.))
```

#### `MES_DATA`
```{r}
base4%>%
  group_by(MES_DATA)%>%
  summarise(
    n=n()
    )%>%
  mutate(
    prop=round(n/sum(n),4)
  )%>%
  print(n=nrow(.))
```

#### `ST_CREDITO`
```{r}
base4%>%
  group_by(ST_CREDITO)%>%
  summarise(
    n=n()
    )%>%
  mutate(
    prop=round(n/sum(n),4)
  )%>%
  print(n=nrow(.))
```

#### `CD_BANCO`
```{r}
base4%>%
  group_by(CD_BANCO)%>%
  summarise(
    n=n()
    )%>%
  mutate(
    prop=round(n/sum(n),4)
  )%>%
  print(n=nrow(.))
```



#### `num MES_DATA x COD_CLIENTE`
```{r}
gb_num_mes_data<-base4%>%
  group_by(COD_CLIENTE, MES_DATA)%>%
  summarise(
    n=n()
    )%>%
  ungroup()%>%
  group_by(COD_CLIENTE)%>%
  summarise(
    num_mes_data=n()
  )

gb_num_mes_data%>%
  group_by(num_mes_data)%>%
  summarise(
    freq_n_mes_data=n()
  )%>%
  print(n=nrow(.))
```

```{r}
gb_num_mes_data%>%
  filter(num_mes_data==1)
```

```{r}
gb_num_mes_data%>%
  filter(num_mes_data>1)
```

```{r}
base4%>%
  # filter(COD_CLIENTE%in%c("==BBVAPE10013115"))
  # filter(COD_CLIENTE%in%c("==BBVAPE100743789"))%>%
  filter(COD_CLIENTE%in%c("==BBVAPE182316225"))%>%
  select(MES_COTIZACION,MES_DATA,COD_CLIENTE,aniomes_cot,aniomes_dat,tiempo_meses_cot_dat,ST_CREDITO)%>%
  arrange(COD_CLIENTE,aniomes_cot,aniomes_dat,tiempo_meses_cot_dat)

```

```{r}
base4<-base4%>%
  mutate(
    fh_cotizacion=as.character(MES_COTIZACION)
  )
base4%>%
  select(MES_COTIZACION,fh_cotizacion)%>%
  mutate(
    fh_cotizacion=as.POSIXct(fh_cotizacion, format="%d/%m/%Y")
  )%>%
  group_by(MES_COTIZACION,fh_cotizacion)%>%
  summarise(n=n())
```
```{r}
# library(lubridate)
base4<-base4%>%
  mutate(
    fh_cotizacion=as.character(MES_COTIZACION),
    fh_cotizacion=as.POSIXct(fh_cotizacion, format="%d/%m/%Y"),
    mes_cot=month(fh_cotizacion),
    anio_cot=year(fh_cotizacion),
    
    fh_data=as.character(MES_DATA),
    fh_data=as.POSIXct(fh_data, format="%d/%m/%Y"),
    mes_dat=month(fh_data),
    anio_dat=year(fh_data)
  )

base4%>%
  select(MES_COTIZACION,fh_cotizacion,mes_cot,anio_cot,MES_DATA,fh_data,mes_dat,anio_dat)
```

```{r}
base4<-base4%>%
  mutate(
    aniomes_cot=(100*anio_cot) + mes_cot,
    aniomes_dat=(100*anio_dat) + mes_dat,
    I_cot_post_dat=if_else(aniomes_cot>=aniomes_dat,1,0)
  )

head(base4)
base4%>%
  group_by(I_cot_post_dat)%>%
  summarise(n=n())

# saveRDS(base4,"data/Base4.rds")
```

```{r}
base4<-base4%>%
  mutate(
    tiempo_meses_cot_dat= 12*(anio_cot - anio_dat) + (mes_cot - mes_dat)
  )

base4%>%
  group_by(tiempo_meses_cot_dat)%>%
  summarise(n=n())

# saveRDS(base4,"data/Base4.rds")
```

```{r}
nombres_base4<-names(base4)
nombres_base4
```

```{r}
nombres_base4_to_spread<-nombres_base4[!nombres_base4%in%c(
  "MES_COTIZACION","MES_DATA","COD_CLIENTE",
  "fh_cotizacion","mes_cot","anio_cot","aniomes_cot",
  "fh_data","mes_dat","anio_dat","aniomes_dat",
  "I_cot_post_dat","tiempo_meses_cot_dat"
)]
nombres_base4_to_spread
```



## base5
```{r}
base5<-readRDS("data/Base5.rds")
head(base5)
```

- **Número de filas:** `r format(nrow(base5), nsmall=1, big.mark=",")`

- **Número de Clientes:** `r format(length(unique(base5$COD_CLIENTE)), nsmall=1, big.mark=",")`



### Distribuciones {.tabset}

#### `MES_COTIZACION`
```{r}
base5%>%
  group_by(MES_COTIZACION)%>%
  summarise(
    n=n()
    )%>%
  mutate(
    prop=round(n/sum(n),4)
  )%>%
  print(n=nrow(.))
```

#### `MES_DATA`
```{r}
base5%>%
  group_by(MES_DATA)%>%
  summarise(
    n=n()
    )%>%
  mutate(
    prop=round(n/sum(n),4)
  )%>%
  print(n=nrow(.))
```

#### `CD_DIVISA`
```{r}
base5%>%
  group_by(CD_DIVISA)%>%
  summarise(
    n=n()
    )%>%
  mutate(
    prop=round(n/sum(n),4)
  )%>%
  print(n=nrow(.))
```


#### `CNT_CONSUMOS`
```{r}
base5%>%
  group_by(CNT_CONSUMOS)%>%
  summarise(
    n=n()
    )%>%
  mutate(
    prop=round(n/sum(n),4)
  )%>%
  print(n=nrow(.))
```



#### `TP_TARJETA`
```{r}
base5%>%
  group_by(TP_TARJETA)%>%
  summarise(
    n=n()
    )%>%
  mutate(
    prop=round(n/sum(n),4)
  )%>%
  print(n=nrow(.))
```



#### `num MES_DATA x COD_CLIENTE`
```{r}
gb_num_mes_data<-base5%>%
  group_by(COD_CLIENTE, MES_DATA)%>%
  summarise(
    n=n()
    )%>%
  ungroup()%>%
  group_by(COD_CLIENTE)%>%
  summarise(
    num_mes_data=n()
  )

gb_num_mes_data%>%
  group_by(num_mes_data)%>%
  summarise(
    freq_n_mes_data=n()
  )%>%
  print(n=nrow(.))
```

```{r}
gb_num_mes_data%>%
  filter(num_mes_data==1)
```

```{r}
gb_num_mes_data%>%
  filter(num_mes_data>1)
```

```{r}
base5%>%
  # filter(COD_CLIENTE%in%c("==BBVAPE10013115"))
  # filter(COD_CLIENTE%in%c("==BBVAPE100743789"))%>%
  filter(COD_CLIENTE%in%c("==BBVAPE182316225"))%>%
  select(MES_COTIZACION,MES_DATA,COD_CLIENTE,aniomes_cot,aniomes_dat,tiempo_meses_cot_dat,ST_CREDITO)%>%
  arrange(COD_CLIENTE,aniomes_cot,aniomes_dat,tiempo_meses_cot_dat)

```

```{r}
base5<-base5%>%
  mutate(
    fh_cotizacion=as.character(MES_COTIZACION)
  )
base5%>%
  select(MES_COTIZACION,fh_cotizacion)%>%
  mutate(
    fh_cotizacion=as.POSIXct(fh_cotizacion, format="%d/%m/%Y")
  )%>%
  group_by(MES_COTIZACION,fh_cotizacion)%>%
  summarise(n=n())
```
```{r}
library(lubridate)
base5<-base5%>%
  mutate(
    fh_cotizacion=as.character(MES_COTIZACION),
    fh_cotizacion=as.POSIXct(fh_cotizacion, format="%d/%m/%Y"),
    mes_cot=month(fh_cotizacion),
    anio_cot=year(fh_cotizacion),
    
    fh_data=as.character(MES_DATA),
    fh_data=as.POSIXct(fh_data, format="%d/%m/%Y"),
    mes_dat=month(fh_data),
    anio_dat=year(fh_data)
  )

base5%>%
  select(MES_COTIZACION,fh_cotizacion,mes_cot,anio_cot,MES_DATA,fh_data,mes_dat,anio_dat)
```

```{r}
base5<-base5%>%
  mutate(
    aniomes_cot=(100*anio_cot) + mes_cot,
    aniomes_dat=(100*anio_dat) + mes_dat,
    I_cot_post_dat=if_else(aniomes_cot>=aniomes_dat,1,0)
  )

head(base5)
base5%>%
  group_by(I_cot_post_dat)%>%
  summarise(n=n())

# saveRDS(base5,"data/Base5.rds")
```

```{r}
base5<-base5%>%
  mutate(
    tiempo_meses_cot_dat= 12*(anio_cot - anio_dat) + (mes_cot - mes_dat)
  )

base5%>%
  group_by(tiempo_meses_cot_dat)%>%
  summarise(n=n())

saveRDS(base5,"data/Base5.rds")
```

```{r}
nombres_base5<-names(base5)
nombres_base5
```

```{r}
nombres_base5_to_spread<-nombres_base5[!nombres_base5%in%c(
  "MES_COTIZACION","MES_DATA","COD_CLIENTE",
  "fh_cotizacion","mes_cot","anio_cot","aniomes_cot",
  "fh_data","mes_dat","anio_dat","aniomes_dat",
  "I_cot_post_dat","tiempo_meses_cot_dat"
)]
nombres_base5_to_spread
```


